Luganda.aff
FLAG long
PFX GI 0 ketutaabaki .
PFX GI 0 ketutaababi .
PFX GI 0 ketutaabali .
PFX GI 0 ketutaabaga .
PFX GI 0 ketutaabaka .
PFX GI 0 ketutaababu .
PFX GI 0 ketutaabalu .
PFX GI 0 ketutaabaku .
PFX GI 0 ketutaabatu .
PFX GI 0 ketutaagun [^lmnb]
PFX GI l ketutaagund l.[^mn][^u]
PFX GI l ketutaagunn l.[mn]
PFX GI w ketutaagump [w]
PFX GI 0 ketutaagumu .
PFX GI 0 ketutaaguba .
PFX GI 0 ketutaagugu .
PFX GI 0 ketutaagugi .
PFX GI 0 ketutaaguzi .
PFX GI 0 ketutaaguki .
PFX GI 0 ketutaagubi .
PFX GI 0 ketutaaguli .
PFX GI 0 ketutaaguga .
PFX GI 0 ketutaaguka .
PFX GI 0 ketutaagubu .
PFX GI 0 ketutaagulu .
PFX GI 0 ketutaaguku .
PFX GI 0 ketutaagutu .
PFX GI 0 ketutaagin [^lmnb]
PFX GI l ketutaagind l.[^mn][^u]
PFX GI l ketutaaginn l.[mn]
PFX GI w ketutaagimp [w]
PFX GI 0 ketutaagimu .
PFX GI 0 ketutaagiba .
PFX GI 0 ketutaagigu .
PFX GI 0 ketutaagigi .
PFX GI 0 ketutaagizi .
PFX GI 0 ketutaagiki .
PFX GI 0 ketutaagibi .
PFX GI 0 ketutaagili .
PFX GI 0 ketutaagiga .
PFX GI 0 ketutaagika .
PFX GI 0 ketutaagibu .
PFX GI 0 ketutaagilu .
PFX GI 0 ketutaagiku .
PFX GI 0 ketutaagitu .
PFX GI 0 ketutaazin [^lmnb]
PFX GI l ketutaazind l.[^mn][^u]
PFX GI l ketutaazinn l.[mn]
PFX GI w ketutaazimp [w]
PFX GI 0 ketutaazimu .
PFX GI 0 ketutaaziba .
PFX GI 0 ketutaazigu .
PFX GI 0 ketutaazigi .
PFX GI 0 ketutaazizi .
PFX GI 0 ketutaaziki .
PFX GI 0 ketutaazibi .
PFX GI 0 ketutaazili .
PFX GI 0 ketutaaziga .
PFX GI 0 ketutaazika .
PFX GI 0 ketutaazibu .
PFX GI 0 ketutaazilu .
PFX GI 0 ketutaaziku .
PFX GI 0 ketutaazitu .
PFX GI 0 ketutaakin [^lmnb]
PFX GI l ketutaakind l.[^mn][^u]
PFX GI l ketutaakinn l.[mn]
PFX GI w ketutaakimp [w]
PFX GI 0 ketutaakimu .
PFX GI 0 ketutaakiba .
PFX GI 0 ketutaakigu .
PFX GI 0 ketutaakigi .
PFX GI 0 ketutaakizi .
PFX GI 0 ketutaakiki .
PFX GI 0 ketutaakibi .
PFX GI 0 ketutaakili .
PFX GI 0 ketutaakiga .
PFX GI 0 ketutaakika .
PFX GI 0 ketutaakibu .
PFX GI 0 ketutaakilu .
PFX GI 0 ketutaakiku .
PFX GI 0 ketutaakitu .
PFX GI 0 ketutaabin [^lmnb]
PFX GI l ketutaabind l.[^mn][^u]
PFX GI l ketutaabinn l.[mn]
PFX GI w ketutaabimp [w]
PFX GI 0 ketutaabimu .
PFX GI 0 ketutaabiba .
PFX GI 0 ketutaabigu .
PFX GI 0 ketutaabigi .
PFX GI 0 ketutaabizi .
PFX GI 0 ketutaabiki .
PFX GI 0 ketutaabibi .
PFX GI 0 ketutaabili .
PFX GI 0 ketutaabiga .
PFX GI 0 ketutaabika .
PFX GI 0 ketutaabibu .
PFX GI 0 ketutaabilu .
PFX GI 0 ketutaabiku .
PFX GI 0 ketutaabitu .
PFX GI 0 ketutaalin [^lmnb]
PFX GI l ketutaalind l.[^mn][^u]
PFX GI l ketutaalinn l.[mn]
PFX GI w ketutaalimp [w]
PFX GI 0 ketutaalimu .
PFX GI 0 ketutaaliba .
PFX GI 0 ketutaaligu .
PFX GI 0 ketutaaligi .
PFX GI 0 ketutaalizi .
PFX GI 0 ketutaaliki .
PFX GI 0 ketutaalibi .
PFX GI 0 ketutaalili .
PFX GI 0 ketutaaliga .
PFX GI 0 ketutaalika .
PFX GI 0 ketutaalibu .
PFX GI 0 ketutaalilu .
PFX GI 0 ketutaaliku .
PFX GI 0 ketutaalitu .
PFX GI 0 ketutaagan [^lmnb]
PFX GI l ketutaagand l.[^mn][^u]
PFX GI l ketutaagann l.[mn]
PFX GI w ketutaagamp [w]
PFX GI 0 ketutaagamu .
PFX GI 0 ketutaagaba .
PFX GI 0 ketutaagagu .
PFX GI 0 ketutaagagi .
PFX GI 0 ketutaagazi .
PFX GI 0 ketutaagaki .
PFX GI 0 ketutaagabi .
PFX GI 0 ketutaagali .
PFX GI 0 ketutaagaga .
PFX GI 0 ketutaagaka .
PFX GI 0 ketutaagabu .
PFX GI 0 ketutaagalu .
PFX GI 0 ketutaagaku .
PFX GI 0 ketutaagatu .
PFX GI 0 ketutaakan [^lmnb]
PFX GI l ketutaakand l.[^mn][^u]
PFX GI l ketutaakann l.[mn]
PFX GI w ketutaakamp [w]
PFX GI 0 ketutaakamu .
PFX GI 0 ketutaakaba .
PFX GI 0 ketutaakagu .
PFX GI 0 ketutaakagi .
PFX GI 0 ketutaakazi .
PFX GI 0 ketutaakaki .
PFX GI 0 ketutaakabi .
PFX GI 0 ketutaakali .
PFX GI 0 ketutaakaga .
PFX GI 0 ketutaakaka .
PFX GI 0 ketutaakabu .
PFX GI 0 ketutaakalu .
PFX GI 0 ketutaakaku .
PFX GI 0 ketutaakatu .
PFX GI 0 ketutaabun [^lmnb]
PFX GI l ketutaabund l.[^mn][^u]
PFX GI l ketutaabunn l.[mn]
PFX GI w ketutaabump [w]
PFX GI 0 ketutaabumu .
PFX GI 0 ketutaabuba .
PFX GI 0 ketutaabugu .
PFX GI 0 ketutaabugi .
PFX GI 0 ketutaabuzi .
PFX GI 0 ketutaabuki .
PFX GI 0 ketutaabubi .
PFX GI 0 ketutaabuli .
PFX GI 0 ketutaabuga .
PFX GI 0 ketutaabuka .
PFX GI 0 ketutaabubu .
PFX GI 0 ketutaabulu .
PFX GI 0 ketutaabuku .
PFX GI 0 ketutaabutu .
PFX GI 0 ketutaalun [^lmnb]
PFX GI l ketutaalund l.[^mn][^u]
PFX GI l ketutaalunn l.[mn]
PFX GI w ketutaalump [w]
PFX GI 0 ketutaalumu .
PFX GI 0 ketutaaluba .
PFX GI 0 ketutaalugu .
PFX GI 0 ketutaalugi .
PFX GI 0 ketutaaluzi .
PFX GI 0 ketutaaluki .
PFX GI 0 ketutaalubi .
PFX GI 0 ketutaaluli .
PFX GI 0 ketutaaluga .
PFX GI 0 ketutaaluka .
PFX GI 0 ketutaalubu .
PFX GI 0 ketutaalulu .
PFX GI 0 ketutaaluku .
PFX GI 0 ketutaalutu .
PFX GI 0 ketutaakun [^lmnb]
PFX GI l ketutaakund l.[^mn][^u]
PFX GI l ketutaakunn l.[mn]
PFX GI w ketutaakump [w]
PFX GI 0 ketutaakumu .
PFX GI 0 ketutaakuba .
PFX GI 0 ketutaakugu .
PFX GI 0 ketutaakugi .
PFX GI 0 ketutaakuzi .
PFX GI 0 ketutaakuki .
PFX GI 0 ketutaakubi .
PFX GI 0 ketutaakuli .
PFX GI 0 ketutaakuga .
PFX GI 0 ketutaakuka .
PFX GI 0 ketutaakubu .
PFX GI 0 ketutaakulu .
PFX GI 0 ketutaakuku .
PFX GI 0 ketutaakutu .
PFX GI 0 ketutaatun [^lmnb]
PFX GI l ketutaatund l.[^mn][^u]
PFX GI l ketutaatunn l.[mn]
PFX GI w ketutaatump [w]
PFX GI 0 ketutaatumu .
PFX GI 0 ketutaatuba .
PFX GI 0 ketutaatugu .
PFX GI 0 ketutaatugi .
PFX GI 0 ketutaatuzi .
PFX GI 0 ketutaatuki .
PFX GI 0 ketutaatubi .
PFX GI 0 ketutaatuli .
PFX GI 0 ketutaatuga .
PFX GI 0 ketutaatuka .
PFX GI 0 ketutaatubu .
PFX GI 0 ketutaatulu .
PFX GI 0 ketutaatuku .
PFX GI 0 ketutaatutu .
